臺灣臺中地方法院刑事判決　　　　　　　 96年度訴字第317號
公　訴　人　臺灣臺中地方法院檢察署檢察官
被　　　告　丙○○
　　　　　　　　　　（現另案羈押於臺灣臺中看守所）
上列被告因搶奪案件，經檢察官提起公訴（96年度偵字第545號）
，被告於準備程序中就被訴事實為有罪之陳述，受命法官於聽取
當事人之意見後，由本院合議庭裁定由受命法官獨任進行簡式審
判程序，判決如下：
    主    文
丙○○犯如附表所示之罪，均累犯，各處如附表所示之刑，應執
行有期徒刑貳年貳月。
    犯罪事實
一、丙○○曾因竊盜案件，於民國94年2 月14日經臺灣士林地方
    法院判處有期徒刑4 月確定，甫於94年7 月16日執行完畢。
    詎仍不知悔改，復先後基於為自己不法所有之意圖，以單獨
    騎乘不詳車號之機車，趁人不備之際，予以下手行搶之方式
    ，而為下列行為：
(一)於95年9 月30日凌晨0 時10分許，騎乘不詳車號之機車，行經
  臺中市○○區○○路105 號巷口，趁乙○○停在該路口等紅綠
  燈不及防備之際，自左後方迅速接近，並徒手搶奪坐在機車後
  座上乙○○所有之皮包1 只（內有國民身分證、健保卡、汽車
  駕照、機車駕照、機車行照、提款卡各1 張、行動電話1 支及
  鑰匙1 串）得手。
(二)於同年10月2 日下午4 時許，在臺中市○區○○路80巷口，見
  丁○○徒步從自由路往繼光街方向行走在民權路之走廊上，丙○○即趁丁○○不備之際，騎乘機車從正面搶奪丁○○所有之
  皮包1 只【內有身分證1 張、健保卡1 張、汽車駕照、行照各
  1 張、存摺8 本（郵局、中國信託銀行各1 本、復華銀行、兆
  豐銀行、台新銀行各2 本）、復華銀行提款卡1 張、行動電話
  1 支、鑰匙2 串、眼鏡1 付、現金新台幣（下同）2600元、小
  錢包1 個（內裝零錢約200 元）等財物】得手（丁○○左手受
  傷未據告訴）。
(三)於同年10月28日下午1時許，在臺中市○○區○○路與文心南7
  路口，趁甲○○不及防備之際，丙○○騎乘機車自後搶奪行人
  甲○○所有之皮包1 只【內有現金2 萬元、美金250 元、金融
  卡3 張（郵局、板信銀行、華南銀行各1 張）、國民身分證、
  汽車駕照、行照、機車駕照各1 張、行動電話2 支等財物】得
  手（甲○○左手擦傷未據告訴）。
(四)於同年10月29日下午3 時9 分許，在臺中市○○路18巷15號前
  ，丙○○騎乘機車趁己○○不備之際，自右後側搶奪行人己○○所有之皮包1 只【內有國民身分證、汽車駕照、行照、第一
  銀行提款卡各1 張、信用卡2 張（花旗銀行、富邦銀行各1 張
  、現金3500元、行動電話1 支等財物】得手（己○○右臉頰及
  左手肘擦傷未據告訴）。
(五)於同年10月31日上午8 時55分許，在臺中市○○○○ 街與安順
  1 街口，趁庚○○不及防備時，丙○○騎乘機車自後搶奪行人
  庚○○所有之皮包1 只【內有國民身分證、汽車駕照、行照、
  健保卡各1 張、信用卡3 張（安信銀行、富邦銀行、玉山銀行
  各1張）、行動電話1 支、現金1 萬元】得手。
  嗣丙○○於95年11月15日晚上8 時30分許，另案為警在臺中市
  ○○路與五常街口前查獲，丙○○主動向警供述上開搶奪行為
  ，向警員自首並表示接受裁判，因而查悉上情。
二、案經臺中市警察局第五分局報請臺灣臺中地方法院檢察署檢
    察官偵查起訴。
    理    由
一、上揭犯罪事實，業據被告丙○○於警詢及本院審理中均坦承
    不諱，核與證人即被害人乙○○於警詢中之證述；證人即被
    害人丁○○、甲○○、己○○、庚○○於警詢及本院審理中
    證述之情節相符，並有臺中市警察局受理刑事案件報案三聯
    單、照片5 幀附卷可稽。本案事證明確，被告犯行堪以認定
    。
二、核被告所為，均係犯刑法第325 條第1 項之搶奪罪。被告所
    犯上開5 罪間，犯意各別，行為互殊，應予分論併罰。查，
    被告前因犯竊盜罪，經臺灣士林地方法院判處有期徒刑4 月
    確定，甫於94年7 月16日執行完畢，有臺灣高等法院被告前
    案紀錄表及臺灣臺中地方法院檢察署刑案資料查註紀錄表各
    1 份在卷可稽，其於受有期徒刑執行完畢以後5 年之內，再
    故意犯本件有期徒刑以上之罪，均為累犯，均應依刑法第47
    條第1 項之規定加重其刑。又被告係在偵查犯罪機關發覺其
    上開搶奪犯行前，主動向警員供出上開犯行，並接受裁判，
    業據警員於刑事案件報告書記載明確，核與刑法第62條自首
    之規定相符，爰依刑法第62條前段規定，減輕其刑，並均依
    法先加後減。爰審酌被告前已有竊盜前科，竟再為本案搶奪
    犯行，圖不勞而獲之心態可議，其搶奪行為具有暴力性，對
    被害人造成之損害，危害社會治安非小，惟被告犯罪後坦承
    犯行，犯後態度尚稱良好等一切情狀，就其所犯各罪，各量
    處如主文所示之刑，並定其應執行之刑。
據上論斷，應依刑事訴訟法第273 條之1 第1 項、第299 條第1
項前段，刑法第325 條第1 項、第62條前段、第47條第1 項、第
51 條 第5 款，判決如主文。
本案經檢察官戊○○到庭執行職務
中　　華　　民　　國　　96　　年　　2 　　月　　27　　日
                  刑事第十五庭  法  官  蔡美華
上正本證明與原本無異。
如不服本判決，應於送達後10日內向本院提出上訴狀（須附繕本
），上訴於臺灣高等法院臺中分院。
                                書記官  劉家瑜
中　　華　　民　　國　　96　　年　　2 　　月　　27　　日
附錄論罪科刑法條
中華民國刑法第325條第1項
（普通搶奪罪）
意圖為自己或第三人不法之所有，而搶奪他人之動產者，處6月
以上5年以下有期徒刑。
附表
┌──┬────┬───────────────────┬────────┐
│編號│犯罪行為│　罪名                                │宣告刑          │
│    │        │                                      │                │
├──┼────┼───────────────────┼────────┤
│一  │如犯罪事│意圖為自己不法之所有，而搶奪他人之動產│有期徒刑七月    │
│    │實欄一(一)│                                      │                │
│    │部分所示│                                      │                │
│    │。      │                                      │                │
├──┼────┼───────────────────┼────────┤
│二  │如犯罪事│同上                                  │有期徒刑七月    │
│    │實欄一(二)│                                      │                │
│    │部分所示│                                      │                │
│    │。      │                                      │                │
├──┼────┼───────────────────┼────────┤
│三  │如犯罪事│同上                                  │有期徒刑七月    │
│    │實欄一(三)│                                      │                │
│    │部分所示│                                      │                │
│    │。      │                                      │                │
├──┼────┼───────────────────┼────────┤
│四  │如犯罪事│同上                                  │有期徒刑七月    │
│    │實欄一(四)│                                      │                │
│    │部分所示│                                      │                │
│    │。      │                                      │                │
├──┼────┼───────────────────┼────────┤
│五  │如犯罪事│同上                                  │有期徒刑七月    │
│    │實欄一(五)│                                      │                │
│    │部分所示│                                      │                │
│    │。      │                                      │                │
└──┴────┴───────────────────┴────────┘
